臺灣臺中地方法院刑事判決
110年度交易字第1636號
公  訴  人  臺灣臺中地方檢察署檢察官
被      告  王素芬




上列被告因過失傷害案件，經檢察官提起公訴（110年度偵字第2
4692號），本院判決如下：
    主    文
王素芬犯過失傷害罪，處拘役肆拾日，如易科罰金，以新臺幣壹
仟元折算壹日。
    犯罪事實
一、王素芬於民國110年1月14日7時56分，騎乘車牌號碼000-000
    號普通重型機車，沿臺中市太平區中平路29巷往中平路方向
    行駛，途經中平路29巷與中平路交岔路口欲左轉中平路往中
    平路26巷方向行駛，本應注意行至未劃設分向線或分向限制
    線道路，應靠右行駛，且行駛至無號誌交岔路口，未劃分幹
    支道、進入路口車道數相同，轉彎車應暫停讓直行車先行，
    左轉彎時，亦應距交岔路口30公尺前顯示方向燈或手勢，換
    入內側車道或左轉車道，行至交岔路口中心處左轉，不得占
    用來車道搶先左轉，而依當時天候晴、日間自然光線、柏油
    路面、乾燥、無缺陷、無障礙物、視距良好等情況，客觀上
    無不能注意之情事，竟疏未注意及此，貿然自未劃設分向線
    路段靠左行駛進入路口後往左斜穿道路，適陳張治騎乘車牌
    號碼000-000號普通重型機車，沿中平路由中平路26巷往中
    平路22巷方向行駛至該處，見狀閃避不及彼此發生碰撞，致
    陳張治受有右側前胸壁挫傷、左側膝部擦傷、左側足部擦傷
    等傷害。
二、案經陳張治訴由臺中市政府警察局太平分局報告臺灣臺中地
    方檢察署檢察官偵查起訴。
    理    由
一、本判決認定事實所引用之被告以外之人於審判外之言詞或書
    面證據等供述證據，檢察官與被告均未爭執證據能力，復經
    本庭審酌認該等證據之作成無違法、不當或顯不可信之情況
    ，依刑事訴訟法第159條之5規定，均有證據能力；又本案認
    定事實引用之卷內其餘非供述證據，並無證據證明係公務員
    違背法定程序取得，依同法第158條之4規定反面解釋，亦均
    有證據能力。
二、上揭犯罪事實，業據被告王素芬於警詢時、偵查中及本院審
    理時均坦承不諱（見偵卷P43、P13至15、P105至106、本院
    卷P42），復有告訴人陳張治於警詢時及偵查中之指訴可按
    （見偵卷P44、P17至19），並有職務報告、長安醫院診斷證
    明書、臺中市政府警察局道路交通事故初步分析研判表、臺
    中市車輛行車事故鑑定委員會110年4月16日中市車鑑字第11
    00001638號函暨檢附鑑定意見書、道路交通事故現場圖、道
    路交通事故調查報告表（一）、（二）、現場照片、監視器
    錄影翻拍照片、臺中市政府警察局交通事故補充資料表、告
    訴人陳張治之證號查詢機車駕駛人資料、車牌號碼000-000
    號之車號查詢機車車籍資料、被告之證號查詢機車駕駛人資
    料、車牌號碼000-000 號之車號查詢機車車籍資料附卷可佐
    (見偵卷P11、P21、P23、P25至28、P31、P33至35、P45至61
    、P63至67、P69、P71、P73)，足認被告上開任意性自白與
    事實相符。是本案事證明確，被告上開過失傷害犯行，洵堪
    認定，應依法論罪科刑。
三、論罪科刑
(一)核被告所為，係犯刑法第284條前段之過失傷害罪。又被告
    於肇事後留於肇事現場，並向接獲未報明肇事人姓名報案而
    前往現場處理交通事故之員警，坦承為肇事人乙節，有臺市
    政府警察局道路交通事故肇事人自首情形紀錄表附卷可參（
    見偵卷P39），是被告對於未發覺之罪自首並接受裁判，爰
    依刑法第62條前段規定，減輕其刑。
(二)爰以被告之責任為基礎，審酌：1.被告上開過失駕駛行為肇
    事，造成告訴人受有上開傷害，所為應予非難。2.被告坦承
    犯行，但因賠償金額認知差距而未能與告訴人和解之犯後態
    度。3.被告自陳之智識程度、家庭經濟狀況（見本院卷P43
    ）暨告訴人所受傷勢、過失責任比例等一切情狀，量處如主
    文所示之刑，並諭知易科罰金之折算標準。
據上論斷，應依刑事訴訟法第299條第1項前段，刑法第284條前
段、第62條前段、第41條第1項前段，刑法施行法第1條之1第1項
，判決如主文。
本案經檢察官詹益昌提起公訴，檢察官林卓儀到庭執行職務。
中　　華　　民　　國　　110 　年　　12　　月　16 　　日
                  刑事第二庭    法  官  王振佑
以上正本證明與原本無異。
如不服本判決應於收受判決後20日內向本院提出上訴書狀，並應
敘述具體理由；其未敘述上訴理由者，應於上訴期間屆滿後20日
內向本院補提理由書（均須按他造當事人之人數附繕本）「切勿
逕送上級法院」。
                                書記官  王淑燕
中　　華　　民　　國　　110 　年　　12　　月　16 　　日
附錄論罪科刑法條：
刑法第284條
因過失傷害人者，處 1 年以下有期徒刑、拘役或 10 萬元以下
罰金；致重傷者，處 3 年以下有期徒刑、拘役或 30 萬元以下
罰金。